臺灣臺中地方法院刑事判決　94年度交易字第178號
公　訴　人　臺灣臺中地方法院檢察署檢察官
被　　　告　甲○○
上列被告因過失傷害案件，經檢察官提起公訴（93年度偵字第
20166號），本院合議庭裁定適用簡式審判程序，判決如下：
    主    文
甲○○因過失傷害人，處有期徒刑伍月，如易科罰金，以佰元
折算壹日。
    犯罪事實
一、甲○○於民國九十三年十一月十三日上午五時三十分許，明
    知飲用酒類後其吐氣所含酒精濃度超過每公升零點二五毫克
    者不得騎乘機車（事故後測得呼氣酒精濃度為每公升零點五
    四毫克，尚未達不能安全駕駛動力交通工具之程度，酒後駕
    車公共危險部分，另經檢察官為不起訴處分），竟仍騎乘車
    牌號碼ＰＸ二－二九八號重型機車，沿臺中市○○○○街南
    往北方向行駛，於同日上午五時四十分許，途經臺中市○○
    區○○路與寧夏七街口時，本應注意車輛行至無號誌之交岔
    路口，在未劃分幹、支線或同為幹線道或支道者，如同為直
    行車，左方車應暫停讓右方車先行，並應注意機車行駛時駕
    駛人應注意車前狀況，並隨時採取必要之安全措施，而當時
    天氣晴、凌晨時分有暮光、視距良好，市區○○道路乾燥、
    無缺陷及障礙，依其智識、能力，復無不能注意之情事，竟
    疏未注意，即貿然駛入前揭交叉路口，適有乙○○騎乘車牌
    號碼ＤＥＧ－九六七號輕型機車，沿同市○○路由漢口路往
    重慶路西向東方向行駛，亦同時行駛至該地時，亦應注意機
    車行駛時駕駛人應注意車前狀況，並隨時採取必要之安全措
    施，亦疏於注意而導致二車相撞，乙○○因而人車倒地，並
    因之受有頭部外傷併臚內出血之傷害，甲○○亦因之受有脊
    椎、手部及腳部擦傷等傷害（甲○○傷害部分未據告訴）。
    甲○○於犯罪後，有偵查權限之人知悉犯罪人之前，主動向
    到場處理事故員警陳明自己係肇事者，並陳述肇事經過，自
    首接受裁判。
二、案經被害人乙○○訴由臺灣臺中地方法院檢察署檢察官偵查
    起訴。
    理    由
一、訊據被告甲○○對於上開飲用酒類後仍騎乘機車肇事之事實
    坦承不諱，核與告訴人乙○○之指訴及證人即處理現場事故
    之員警富大地結證在卷之證述情節相符，復有道路交通事故
    調查報告表（一）、（二）、道路交通事故現場圖、現場照
    片、中國醫藥學院附設醫院藥物血中濃度檢驗單、同醫院病
    危通知單及診斷證明書附卷可稽。按汽車駕駛人飲用酒類後
    其吐氣所含酒精濃度超過每公升０點二五毫克者，不得駕車
    ，且駕駛人應注意車前狀況，並隨時採取必要之安全措施，
    並應注意車輛行至無號誌之交岔路口，在未劃分幹、支線或
    同為幹線道或支線道者，如同為直行車，左方車應暫停讓右
    方車先行，道路交通安全規則第一百十四條第二款、第九十
    四條第三項、第一百零二條第一項第三款分別訂有明文。被
    告駕車自應注意前揭道路交通安全規則之規定。而依卷附現
    場圖所示，被告騎乘機車沿臺中市○○○○街南往北方向行
    駛，告訴人則係騎乘機車沿甘肅路由漢口路往重慶路西向東
    方向行駛，依現場之相對位置，被告為左方車，告訴人則為
    右方車，而事故地點依道路交通事故調查報告表所載為無號
    誌之交岔路口，被告騎乘機車行經上開未劃分幹、支線或同
    為幹線道或支線道之交叉路口時，本應暫停讓右方車先行，
    詎其未暫停讓告訴人騎乘的上揭機車先行，以致肇事，本案
    路權應歸屬於告訴人，其理至明，且依當時天氣晴、凌晨時
    分有暮光、視距良好，市區○○道路乾燥、無缺陷及障礙，
    亦有前開卷附道路交通事故調查報告表（一）在卷可考，依
    其智識、能力，復無不能注意之情事，即酒後駕車，並貿然
    駛入前揭交岔路口，致告訴人受有如事實欄所述之傷害，被
    告顯有過失，而被告之過失行為與告訴人受傷間具有相當因
    果關係。雖告訴人乙○○亦疏未注意機車行駛時駕駛人應注
    意車前狀況，並隨時採取必要之安全措施，於本件車禍事故
    之發生亦有過失，然此僅係被害人是否與有過失之問題，並
    不能因此解免被告過失傷害之責任。告訴人因本件車禍受傷
    ，與被告之過失行為間並有相當因果關係。本件事證明確，
    被告過失犯行堪以認定。
二、核被告甲○○所為，係犯刑法第二百八十四條第一項前段之
    過失傷害罪。被告為汽車駕駛人，酒後駕車，因而致人受傷
    ，依法應負刑事責任，應依道路交通管理處罰條例第八十六
    條第一項之規定加重其刑。又被告於犯罪後，有偵查權限之
    人知悉犯罪人之前，主動向到場處理事故員警陳明自己係肇
    事者，並陳述肇事經過，有臺中市警察局第六分局何安派出
    所九十三年十一月十三日之警詢筆錄（偵查卷第九頁反面）
    在卷可參，為對於未發覺之犯罪自首接受裁判，應依刑法第
    六十二條前段之規定，減輕其刑，並先加後減。爰審酌被告
    之過失程度、所生之危害、肇事後之態度及告訴人因而受傷
    ，亦同有過失，且被告尚未與告訴人達成民事和解賠償等一
    切情狀，判處如主文所示之刑，並諭知易科罰金之折算標準
    。
據上論斷，應依刑事訴訟法第二百七十三條之一第一項、第二百
九十九條第一項前段，刑法第二百八十四條第一項前段、第六十
二條前段、第四十一條第一項前段，道路交通管理處罰條例第八
十六條第一項，罰金罰鍰提高標準條例第一條前段、第二條，判
決如主文。
本案經檢察官丙○○到庭執行職務。
中　　華　　民　　國　　94　　年　　7 　　月　　19　　日
                  交通法庭  法　官  張清洲
以上正本證明與原本無異。
如不服本判決，應於送達後十日內向本院提出上訴狀（須附繕本
），上訴於臺灣高等法院臺中分院。
                            書記官　沈筱玲
中　　華　　民　　國　　94　　年　　7 　　月　　19　　日
附錄論罪科刑法條
刑法第二百八十四條第一項
因過失傷害人者，處六月以下有期徒刑，拘役或五百元以下罰金
，致重傷者，處一年以下有期徒刑、拘役或五百元以下罰金。
